【裁判字號】    97,審訴,1756
【裁判日期】    970530
【裁判案由】    毒品危害防制條例
【裁判全文】
臺灣高雄地方法院刑事判決            97年度審訴字第1756號
公  訴  人  臺灣高雄地方法院檢察署檢察官
被      告  乙○○
                    另案在臺灣高雄監獄執行中
指定辯護人  本院公設辯護人黃秋葉
上列被告因毒品危害防制條例案件，經檢察官提起公訴（97年度
毒偵字第2766號），本院合議庭裁定由受命法官獨任依協商程序
審理，判決如下：
    主  文
乙○○施用第一級毒品，累犯，處有期徒刑捌月。扣案之第一級
毒品海洛因壹包（驗後淨重零點壹零壹公克），沒收銷燬之。
    事實及理由
一、本件犯罪事實及證據，除犯罪事實「於民國94年4 月27日停
    止戒治釋放」更正為「於民國94年4 月27日執行完畢釋放」
    ；「另因施用毒品案件」更正為「另因施用毒品、詐欺案件
    」；「在不詳處所」更正為「在其位於高雄縣鳳山市○○○
    路80巷51號之居所」；「扣得第一級毒品海洛因1 小包（毛
    重0.3 公克）1 包」更正為「扣得第一級毒品海洛因1 包（
    驗後淨重0.101 公克）」；證據部分補充「被告乙○○於本
    院審理中之自白」及「高雄市立凱旋醫院濫用藥物成品檢驗
    鑑定書」外，餘均引用檢察官起訴書之記載，如附件。
二、本件被告業已認罪，並經辯護人協助下與檢察官於審判外達
    成協商之合意，渠等合意內容為：被告願受科刑範圍如主文
    所載。經核被告所為，係犯毒品危害防制條例第10條第1 項
    之施用第一級毒品罪，且上開協商合意內容，並無刑事訴訟
    法第455 條之4 第1 項所列不得認罪協商之情形，本件既經
    檢察官聲請改依協商程序而為判決，本院爰不經言詞辯論，
    於協商合意範圍內為協商判決。
三、應適用之法條：刑事訴訟法第455 條之4 第2 項、第455 條
    之8 、第454 條第2 項，毒品危害防制條例第10條第1 項、
    第18條第1 項前段，刑法第11條、第47條第1 項。
四、本判決除有刑事訴訟法第455 條之4 第1 項第1 款、第2 款
    、第4 款、第6 款、第7 款所定情形之一，或違反同條第2
    項規定者外，不得上訴。
本案經檢察官鄭益雄到庭執行職務。
中    華    民    國    97    年    5     月    30    日
                  刑事第七庭    法  官  陳君杰
以上正本證明與原本無異。
如不服本判決，應於判決送達後10日內，向本院提出上訴狀。
中    華    民    國    97    年    5     月    30    日
                                書記官  李承悌
附錄本判決論罪科刑法條全文：
毒品危害防制條例第10條第1項
施用第一級毒品者，處6 月以上5 年以下有期徒刑。
附件：
臺灣高雄地方法院檢察署檢察官起訴書
                                     97年度毒偵字第2766號
     被      告  乙○○  男  41歲（民國○○年○○月○○日生）
                         住高雄縣鳳山市○○路53巷27號
                         居高雄縣鳳山市○○○路80巷51號
                         國民身分證統一編號：Ｚ000000000號
 上列被告因違反毒品危害防制條例案件，業經偵查終結，認應提
 起公訴，茲敘述犯罪事實、證據並所犯法條如下：
         犯罪事實
 一、乙○○前因違反毒品危害防制條例案件，經貴院裁定令入戒
     治處所施以強制戒治，於民國94年4月27日停止戒治釋放，
     並經本署檢察官於94年5月5日以94年度戒毒偵字第228號為
     不起訴處分確定；另因施用毒品案件，經貴院以94年訴字第
     3943號、94年度簡上字第200號判決，各判處有期徒刑7月、
     3月，定執行刑9月確定，於95年11月2日縮短刑期執行完畢
     。詎其猶未知悔改，於前開強制戒治執行完畢釋放後5年內
     ，基於施用第一級毒品海洛因之犯意，於97年3月3日16時許
     為警採尿之時起回溯24小時內之某時（不含警力拘束期間）
     ，在不詳處所，以不詳方式施用第一級毒品海洛因。嗣於97
     年3月3日某時接獲線報，至高雄縣鳳山市○○○路80巷51號
     為施用毒品之查緝，並經其同意搜索而當場扣得第一級毒品
     海洛因（毛重0.3公克）1包，嗣經採尿檢驗結果呈嗎啡陽性
     反應。
 二、案經高雄縣警察局鳳山分局報告偵辦。
         證據並所犯法條
 一、證據清單暨待證事實
 ┌──┬───────────┬───────────┐
 │編號│ 證    據    名    稱 │ 待    證    事    實 │
 ├──┼───────────┼───────────┤
 │ 一 │台灣檢驗科技股份有限公│被告尿液經檢驗呈嗎啡陽│
 │    │司於97年3月19日以報告 │性反應，足證其施用第一│
 │    │編號：KＺ000000000000號│級毒品海洛因之事實。  │
 │    │出具之濫用藥物尿液檢驗│                      │
 │    │報告與尿液採集編號對照│                      │
 │    │表（編號：鳳警080）。 │                      │
 ├──┼───────────┼───────────┤
 │ 二 │搜索扣押筆錄、扣押目錄│證明被告被告持有第一級│
 │    │表、扣押物收據各1份及 │毒品海洛因之事實。    │
 │    │照片4張。             │                      │
 ├──┼───────────┼───────────┤
 │ 三 │刑案資料查註紀錄表、全│被告曾為毒品案件受強制│
 │    │國施用毒品案件紀錄表、│戒治之執行完畢釋放後，│
 │    │受觀察勒戒人毒品及前科│5年內再次犯本案施用毒 │
 │    │紀錄簡列表、矯正簡表等│品之罪嫌。            │
 │    │各1份。               │                      │
 └──┴───────────┴───────────┘
 二、核被告所為，係違反毒品危害防制條例第10條第1項之施用
     第一級毒品罪嫌。復被告持有第一級毒品海洛因之低度行為
     ，為施用之高度行為所吸收，不另論罪。又被告曾受有期徒
     刑執行完畢，此有本署刑事資料查註紀錄表在卷可參，其於
     5 年內再犯本件最重本刑為有期徒刑以上之罪，為累犯，請
     依刑法第47條第1項規定加重其刑。至扣案之第一級毒品海
     洛因，請依法宣告沒收。
 三、依毒品危害防制條例第23條第2項、刑事訴訟法第251條第1
     項提起公訴。
     此   致
 臺灣高雄地方法院
 中    華    民    國    97    年    4     月    3     日
                               檢  察  官  甲  ○  ○
 上正本證明與原本無異
 中    華    民    國    97    年    4     月    18    日
                               書  記  官  陳  雅  文
 附錄本案所犯法條全文
 毒品危害防制條例第10條
 施用第一級毒品者，處六月以上五年以下有期徒刑。
 施用第二級毒品者，處三年以下有期徒刑。


司法院資訊處製作；財團法人民間司法改革基金會備份。
